# 中期报告

提问人：stoneinsea 时间：2017-08-12 21:16:53
请教：
企业因季节性原因，在中期，集团内企业多为亏损企业，年度均会转为盈利。
请问：中期报告是否要对亏损确认递延所得税？谢谢

回答人：chenyiwei
可以。可参考《瑞华研究 2010 ～ 2016 汇编》之“问题2-3-13（中期报告中能否就年内的暂时性亏损确认递延所得税资产）”。